臺灣高等法院民事裁定　　　　　　　　 100年度抗字第1541號
抗　告　人　汪忠泉
上列抗告人因與相對人江文隆間聲請停止強制執行事件，對於中
華民國100年10月4日臺灣桃園地方法院100年度聲字第243號裁定
，提起抗告，本院裁定如下：
    主      文
抗告駁回。
抗告程序費用由抗告人負擔。
    理      由
一按執行名義成立後，如有消滅或妨礙債權人請求之事由發生，
  債務人得於強制執行程序終結前，向執行法院對債權人提起異
  議之訴，如以裁判為執行名義時，其為異議原因之事實發生在
  前訴訟言詞辯論終結後者，亦得主張之；執行名義無確定判決
  同一之效力者，於執行名義成立前，如有債權不成立或消滅或
  妨礙債權人請求之事由發生，債務人亦得於強制執行程序終結
  前提起異議之訴；有回復原狀之聲請，或提起再審或異議之訴
  ，或對於和解為繼續審判之請求，或提起宣告調解無效之訴、
  撤銷調解之訴，或對於許可強制執行之裁定提起抗告時，法院
  因必要情形或依聲請定相當並確實之擔保，得為停止強制執行
  之裁定，強制執行法第14條第1項、第2項、第18條第2 項分別
  定有明文。是債務人異議之訴，既以排除執行名義之執行力為
  目的，自限於強制執行程序終結前，始得為之，如強制執行程
  序業已終結，已無阻止強制執行之實益，自不得提起本訴。準
  此，於強制執行程序開始後，債務人固得以提起異議之訴而聲
  請供擔保，裁定停止強制執行，惟須在強制執行程序終結前為
  之，始有停止強制執行程序之實益，如強制執行程序已進行至
  執行名義所載債權全部達其目的時（最高法院98年度台抗字第
  159 號裁定意旨參照），強制執行程序即已終結，法院自無准
  予停止執行之必要。
二本件抗告人於原法院聲請及本院抗告意旨略以：相對人雖向原
  法院民事執行處聲請對伊強制執行（案列98年度司執字第3789
  0 號），惟伊已對相對人提起債務人異議之訴，爰陳明願供擔
  保，聲請裁定停止強制執行云云。查相對人於民國98年6 月26
  日以其對於抗告人之本票確定裁定為執行名義，向原法院民事
  執行處聲請對抗告人所有之桃園縣中壢市○○段825 地號土地
  及其上建物（下稱系爭土地及建物）為查封、拍賣，嗣系爭土
  地及建物於100年6 月29日由第三人鄭玥瑩以3,558,000元拍定
  ，原法院民事執行處於100 年7月7日核發不動產權利移轉證書
  及塗銷查封登記（該不動產權利移轉證書於同年月13日送達拍
  定人鄭玥瑩），並於同年9月9日分配案款，相對人於同年9 月
  16日具領案款922,211元，餘款2,625,279元、10,510元，亦分
  別於同年9月15日、於同年10月6日通知抗告人領取等情，有聲
  請狀、民事裁定及裁定確定證明書、系爭土地及建物登記謄本
  、囑託查封登記函、拍賣公告、投標書、拍賣不動產筆錄、塗
  銷查封登記函、不動產權利移轉證書及送達證書、通知函、支
  出清單等件可參（見原法院98年度司執字第37890號卷第6至11
  、14、15、221 至223、232、233、244、253、257、330、338
  、345頁）。是依強制執行法第98條第1項規定，拍定人鄭玥瑩
  於100年7月13日領得原法院所發給不動產權利移轉證書之日起
  ，取得系爭土地及建物之所有權，且拍定價金已足清償相對人
  之執行名義所載全部債權，則本件執行名義之強制執行程序即
  已終結。而抗告人遲至100年9月29日始以提起債務人異議之訴
  為理由，聲請原法院裁定停止強制執行（見原法院卷第2 頁，
  聲請停止執行狀），揆諸首揭說明，即與強制執行法第18條第
  2 項得停止強制執行之要件不符，原法院駁回抗告人停止強制
  執行之聲請，於法並無不合。抗告意旨指摘原裁定不當，聲明
  廢棄，非有理由。
三據上論結，本件抗告為無理由。依強制執行法第30條之1、民
  事訴訟法第495條之1第1項、第449條第1項、第95條、第78條
  ，裁定如主文。
中    華    民    國   100    年    11    月    21    日
                    民事第十二庭
                        審判長法  官  吳謀焰
                              法  官  李瑜娟
                              法  官  李昆曄
正本係照原本作成。
本裁定除以適用法規顯有錯誤為理由外，不得再抗告。如提起再
抗告，應於收受後10日內委任律師為代理人向本院提出再抗告狀
。並繳納再抗告費新台幣１千元。
中    華    民    國   100    年    11    月    21    日
                              書記官  莊昭樹